【裁判字號】    97,易,70
【裁判日期】    970602
【裁判案由】    竊盜
【裁判全文】
臺灣苗栗地方法院刑事宣示判決筆錄        97年度易字第70號
                                       97年度易字第413號
公  訴  人  臺灣苗栗地方法院檢察署檢察官
被      告  乙○○
指定辯護人  本院公設辯護人  戊○○
上列被告因竊盜案件（起訴案號：96年度偵字第2452、3520、42
02、5408號；追加起訴案號：97年度偵字第658 、97年度撤緩偵
字第78號），於中華民國96年6 月2 日下午4 時，在本院第二法
庭宣示判決，出席職員如左：
            法  官  蔡志宏
            書記官  張玉楓
            通  譯  劉漢昌
法官起立朗讀判決主文、犯罪事實要旨、處罰條文、附記事項，
及告以上訴限制、期間並提出上訴狀之法院，且諭知記載其內容
如下：
一、主  文：
乙○○犯附表各罪名欄所示之罪，均累犯，各處如處刑欄所示之
刑。應執行有期徒刑參年陸月，扣案之圓鍬及鋤頭各壹支、鋸子
貳支及鋼繩壹條均沒收。
二、犯罪事實要旨：
乙○○意圖為自己不法之所有，各基於竊盜之犯意，分別為如附
表各犯罪事實要旨欄所示之行為。
三、處罰條文：
    刑法第320 條第1 項、第321 條第1 項第3 款、第2 項。
四、本判決除有下列情形外，不得上訴：
（一）於本院訊問被告並告以所認罪名、法定刑及所喪失權利之
      程序終結前，被告撤銷協商合意或檢察官撤回協商聲請者
      。
（二）被告協商之意思非出於自由意志者。
（三）被告所犯之罪為死刑、無期徒刑、最輕本刑3 年以上有期
      徒刑之罪，或高等法院管轄第1 審案件。
（四）被告有其他較重之裁判上一罪之犯罪事實者。
（五）法院認應諭知免刑或免訴、不受理者。
（六）協商判決所科之刑，非屬宣告緩刑之刑、2 年以下有期徒
      刑、拘役或罰金。
五、被告乙○○於本件數罪併罰定應執行刑部分，因已逾法定協
    商所得判決範圍，故由本院依職權依法定其應執行刑，不受
    兩造就此部分之協商結果拘束。此部分兩造如有不服，其上
    訴不受前項法定限制，附此敘明。
六、如不服本件判決，而有前項各款所列情形之1 者，得自收受
    本判決筆錄正本之日起10日內，向本院提出上訴書狀，上訴
    於第2 審法院。
中    華    民    國    97    年    6     月    2     日
                  刑事第一庭  書記官  張 玉 楓
                              法  官  蔡 志 宏
以上正本證明與原本無異。
                              書記官  張 玉 楓
中    華    民    國    97    年    6     月    5     日
附記論罪之法條全文：
中華民國刑法第320 條第1 項
意圖為自己或第三人不法之所有，而竊取他人之動產者，為竊盜
罪，處5 年以下有期徒刑、拘役或500 元以下罰金。
中華民國刑法第321 條
犯竊盜罪而有左列情形之一者，處6 月以上、5 年以下有期徒刑
：
一  於夜間侵入住宅或有人居住之建築物、船艦或隱匿其內而犯
    之者。
二  毀越門扇、牆垣或其他安全設備而犯之者。
三  攜帶兇器而犯之者。
四  結夥三人以上而犯之者。
五  乘火災、水災或其他災害之際而犯之者。
六  在車站或埠頭而犯之者。
前項之未遂犯罰之。
附表：被告乙○○所犯各罪之罪名、處刑及犯罪事實要旨一覽表
編號一
罪名：攜帶兇器竊盜罪。
處刑：有期徒刑拾月，減為有期徒刑伍月，扣案之圓鍬壹支、鋤
頭壹支、鋸子貳支及鋼繩壹條均沒收。
犯罪事實要旨：
民國96年4 月6 日上午某時，駕駛車號9812- NA自小貨車，在苗
栗縣三義鄉○○○段第205-26、205-67地號土地，持其所有客觀
上可為兇器使用之圓鍬1 支、鋤頭1 支、鋸子2 支、鋼繩1 條，
挖掘丁○○管有之七里香樹3 株而竊取得手。
編號二
罪名：攜帶兇器竊盜未遂罪。
處刑：有期徒刑拾月，減為有期徒刑伍月，扣案之圓鍬壹支、鋤
頭壹支、鋸子貳支及鋼繩壹條均沒收。
犯罪事實要旨：
96年4 月11日17時20分許，駕駛其向不知情之朋友謝昊志借得之
車號Z7- 7778號自小客車，至同編號一犯罪事實要旨欄所示之土
地，持其所有客觀上可為兇器使用之圓鍬1 支、鋤頭1 支、鋸子
2 支、鋼繩1 條，挖掘丁○○管有之桂花樹2 株，予以斷根後尚
未移除，即為丁○○當場發現而未遂。
編號三
罪名：攜帶兇器竊盜罪。
處刑：有期徒刑捌月。
犯罪事實要旨：
96年7 月18日15時許，雇用不知情之羅運水駕駛挖土機，前往苗
栗縣通霄鎮○○○段第954 地號土地，持其所有客觀上可為兇器
使用之圓鍬、小鋤頭、小鋸子、鋼繩等工具（未據扣案），動手
挖掘己○○所有之芒果樹5 株，且予以斷根後，於翌日（19日）
上午6 時30分許，雇用不知情之譚國鈞駕駛吊車，至上址吊走其
中已斷根之芒果樹3 株置於吊車上，於動手挖掘另3 株芒果樹，
當場為巡邏員警查獲。
編號四
罪名：竊盜罪。
處刑：有期徒刑陸月。
犯罪事實要旨：
96年7 月13日中午12時許，駕駛車號9812- NA自小貨車，前往苗
栗縣三義鄉雙湖村大坑大興砂石堆置場，徒手竊取甲○○管有之
傳動軸1 支得手。
編號五
罪名：竊盜罪。
處刑：有期徒刑陸月。
犯罪事實要旨：
96年7 月21日13時許，駕駛車號9812- NA自小貨車，前往苗栗縣
三義鄉雙湖村大坑大興砂石堆置場，徒手竊取甲○○管有之挖土
機挖斗1 只得手。
編號六
罪名：竊盜罪。
處刑：有期徒刑陸月。
犯罪事實要旨：
96年7 月31日13時許，駕駛車號9812- NA自小貨車，前往苗栗縣
三義鄉雙湖村大坑大興砂石堆置場，徒手竊取甲○○管有之抽水
馬達2 只得手。
編號七
罪名：竊盜罪。
處刑：有期徒刑捌月。
犯罪事實要旨：
96年11月14日20時20分許，駕駛車號2F- 5737號自小客車，前往
位於苗栗縣後龍鎮大庄里柳樹灣第122- 3號對面河川地上，丙○○以報廢自小客車改裝之工寮，徒手竊取丙○○所有之釣竿2 支
、冰箱1 個、漁網2 只及釣具1 組得手。
編號八
罪名：攜帶兇器竊盜罪。
處刑：有期徒刑捌月，減為有期徒刑肆月。
犯罪事實要旨：
95年10月2 日上午9 點10分許，在苗栗縣三義鄉台鐵舊山線龍騰
段，以其所有客觀上可為兇器使用之圓鍬1 支，竊取徐勤鎮○○
位於○道旁山坡上雞喀頭木一棵得手。
編號九
罪名：竊盜罪。
處刑：有期徒刑捌月。
犯罪事實要旨：
96年12月22日上午8 時40分許，騎乘向不知情之朋友劉永斌借取
之車號IJU-117 號機車，前往苗栗縣苗栗市福安里210 號台肥公
司招待所後方，徒手竊取該地上配電箱內之電纜線重約5 公斤得
手。


司法院資訊處製作；財團法人民間司法改革基金會備份。
